【裁判字號】    99,訴,638
【裁判日期】    990331
【裁判案由】    毒品危害防制條例
【裁判全文】
臺灣板橋地方法院刑事判決               99年度訴字第638號
公  訴  人  臺灣板橋地方法院檢察署檢察官
被      告  甲○○
上列被告因違反毒品危害防制條例案件，經檢察官提起公訴（99
年度毒偵字第617 、649 號），本院依簡式審判程序審理後，判
決如下：
    主    文
甲○○施用第二級毒品，累犯，處有期徒刑肆月；又施用第一級
毒品，累犯，處有期徒刑玖月；又施用第二級毒品，累犯，處有
期徒刑肆月，扣案玻璃球吸食器壹組，沒收之。應執行有期徒刑
壹年貳月，扣案玻璃球吸食器壹組，沒收之。
    事    實
一、甲○○前因施用毒品案件，經本院以94年度毒聲字第2389號
    裁定送觀察、勒戒，經觀察、勒戒後，認無繼續施用毒品傾
    向，於民國94年12月20日執行完畢釋放出臺灣臺北看守所附
    設勒戒處所，並於94年12月21日由臺灣板橋地方法院檢察署
    檢察官以94年度毒偵字第6970號為不起訴處分確定。甲○○
    另因竊盜案件，經本院以96年度簡字第1387號判決判處有期
    徒刑6 月，如易科罰金，以新臺幣（下同）1 千元折算1 日
    確定，而於96年5 月23日徒刑易科罰金執行完畢；其復因施
    用第一級、第二級毒品案件，經本院以96年度訴字第1207號
    判決分別判處有期徒刑7 月、3 月確定，嗣前開二刑期經本
    院以96年度聲減字第7533號裁定分別減為有期徒刑3 月15日
    、1 月15日，並定應執行有期徒刑4 月，如易科罰金，以1
    千元折算1 日確定，甫於96年12月12日徒刑易科罰金執行完
    畢（於本案均構成累犯）。詎其仍不知悔改，而於前開觀察
    、勒戒執行完畢釋放後5 年內，分別為下列犯行：
（一）甲○○基於施用第二級毒品之犯意，於98年10月21日0 時
      許為警採尿前回溯96小時內之某時許（不含為警查獲至採
      尿期間），在不詳地點，以將第二級毒品甲基安非他命放
      置在玻璃球吸食器內，再點火燒烤吸食煙霧方式，施用甲
      基安非他命1 次後，復基於施用第一級毒品之犯意，於98
      年10月21日0 時許為警採尿前回溯26小時內之某時許（不
      含為警查獲至採尿期間），在不詳地點，以將第一級毒品
      海洛因捲在香菸內，再點燃吸食之方式，施用海洛因1 次
      。嗣於98年10月20日21時許，為警在臺北縣深坑鄉○○路
      33號查獲甲○○，經其自願同意採集尿液送鑑驗後，始悉
      上情。
（二）甲○○另基於施用第二級毒品之犯意，於99年1 月4 日17
      時許，在臺北縣三重市○○○路129 巷6 號3 樓住處，以
      將甲基安非他命放置在玻璃球吸食器內，再點火燒烤吸食
      煙霧方式，施用甲基安非他命1 次。嗣於99年1 月5 日23
      時50分許，為警在臺北縣三重市○○路與福德北路口查獲
      甲○○，並當場扣得其所有供當次施用甲基安非他命使用
      之玻璃球吸食器1 組。
二、案經臺北縣政府警察局中和第二分局移請臺灣士林地方法院
    檢察署檢察官呈請臺灣高等法院檢察署檢察長令轉，暨臺北
    縣政府警察局三重分局移請臺灣板橋地方法院檢察署檢察官
    偵查後提起公訴。
    理    由
一、本案被告甲○○所犯均係死刑、無期徒刑、最輕本刑為3 年
    以上有期徒刑以外之罪，其於準備程序中就被訴事實皆為有
    罪之陳述，經本院告知簡式審判程序之旨，並聽取公訴人、
    被告之意見後，經合議庭裁定由受命法官獨任進行簡式審判
    程序審理，合先敘明。
二、上揭犯罪事實，業據被告甲○○於本院準備程序中及審理時
    均坦承不諱，並有99年1 月5 日臺北縣政府警察局三重分局
    搜索扣押筆錄暨扣押物品目錄表1 份及扣案玻璃球吸食器照
    片1 張附卷可稽，而其於98年10月21日為警採集尿液後，經
    送台灣檢驗科技股份有限公司囑託鑑定結果，確呈嗎啡（按
    海洛因經施用進入人體後，係水解還原成嗎啡，再代謝排出
    體外，業據行政院衛生署藥物食品檢驗局以73藥檢壹字第03
    0221號函文說明綦詳，而為本院辦理施用第一級毒品案件職
    務上所已知）及甲基安非他命之陽性反應，有該公司98年11
    月10日濫用藥物檢驗報告1 份在卷可稽；另其於99年1 月5
    日為警查獲採集尿液後，經送台灣檢驗科技股份有限公司囑
    託鑑定結果，亦呈甲基安非他命之陽性反應，同有該公司99
    年1 月28日濫用藥物檢驗報告1 份在卷可稽，均足以佐證被
    告自白與事實相符，堪以採信。按甲基安非他命經口服投與
    後約百分之七十於24小時內自尿中排出，約百分之九十於96
    小時內自尿中排出，由於甲基安非他命成分之檢出與其投與
    方式、投與量、個人體質、採尿時間與檢測儀器之精密度等
    諸多因素有關，因此僅憑尿液中呈甲基安非他命陽性反應，
    並無法確實推算吸食時間距採集時間之長短，惟依上述資料
    推斷，最長可能不會超過4 日，業經行政院衛生署藥物食品
    檢驗局81年2 月8 日（81）藥檢一字第001156號函示綦詳，
    而為本院辦理施用第二級毒品案件職務上所已知者，是經採
    尿檢驗有甲基安非他命陽性反應者，可認定其於採尿前4 日
    即96小時內確有施用甲基安非他命；又海洛因經注射入人體
    後，約百分之八十於24小時內自尿中排出，國外曾有文獻報
    導注射6 毫克之海洛因鹽酸鹽，其代謝物嗎啡之平均可檢出
    時限約為26小時，業據行政院衛生署藥物食品檢驗局81藥檢
    壹字第8114885 號函敘在案，同為本院辦理施用第一級毒品
    案件職務上所已知，從而，被告於98年10月21日0 時許為警
    採尿前分別回溯96、26小時之某時許（均不含為警查獲至採
    尿期間），即為被告於98年10月20日21時許為警查獲前分別
    施用甲基安非他命、海洛因之時點無訛。再被告前因施用毒
    品案件，經本院以94年度毒聲字第2389號裁定送觀察、勒戒
    ，經觀察、勒戒後，認無繼續施用毒品傾向，於94年12月20
    日執行完畢釋放出臺灣臺北看守所附設勒戒處所，並於94年
    12月21日由臺灣板橋地方法院檢察署檢察官以94年度毒偵字
    第6970號為不起訴處分確定等情，有臺灣高等法院被告前案
    紀錄表1 份附卷可稽，足徵被告係於觀察、勒戒執行完畢釋
    放後，5 年以內再為本案各次施用第一級、第二級毒品之事
    證明確，被告犯行皆已洵堪認定。
三、按海洛因、甲基安非他命分別屬毒品危害防制條例第2 條第
    2 項第1 款、第2 款所定之第一級、第二級毒品，是核被告
    甲○○就前揭犯罪事實一、（一）所為，係犯毒品危害防制
    條例第10條第1 項、第2 項之施用第一級、第二級毒品罪；
    就前揭犯罪事實一、（二）所為，係犯毒品危害防制條例第
    10條第2 項之施用第二級毒品罪。被告為施用海洛因、甲基
    安非他命而持有海洛因、甲基安非他命之低度行為，各為其
    施用第一級、第二級毒品之高度行為所吸收，均不另論罪。
    查被告前有如事實欄一所載刑案前科紀錄及徒刑執行情形，
    有前開臺灣高等法院被告前案紀錄表在卷足憑，其於有期徒
    刑執行完畢5 年內故意再犯本案有期徒刑以上之前開三罪，
    依刑法第47條第1 項規定皆成立累犯，並均應加重其刑。又
    被告所為本案二次施用第二級毒品犯行間，於時間上可明確
    區分，且係其經警查獲後始再犯者，並與其所為施用第一級
    毒品犯行間之行為互殊，足認其所犯三罪間之犯意各別，皆
    應予分論併罰。爰審酌被告前已有因施用第一級、第二級毒
    品經法院判處罪刑之前科紀錄，竟仍不思尋求正當之身心發
    展，先後施用足以導致精神障礙、性格異常，甚至造成生命
    危險之甲基安非他命、海洛因，戕害一己之身心健康，對社
    會治安可能之危害程度非微，惟其於犯後尚知坦認全部犯行
    等一切情狀，分別量處如主文所示之刑，並定其應執行之刑
    ，以資懲儆。末查，扣案玻璃球吸食器1 組，係被告所有供
    其為前揭犯罪事實一、（二）施用甲基安非他命犯行使用之
    物，業據被告陳明在卷，爰依刑法第38條第1 項第2 款規定
    ，併予宣告沒收之。
據上論斷，應依刑事訴訟法第273 條之1 第1 項、第299 條第1
項前段，毒品危害防制條例第10條，刑法第11條前段、第47條第
1 項、第38條第1 項第2 款、第51條第5 款，判決如主文。
本案經檢察官馮君傑到庭執行職務。
中    華    民    國    99    年    3     月    31    日
                  刑事第十七庭  法  官  張 兆 光
上列正本證明與原本無異。
如不服本判決，應於判決送達後10日內敘明上訴理由，向本院提
出上訴狀 (應附繕本) ，上訴於臺灣高等法院。其未敘述上訴理
由者，應於上訴期間屆滿後20日內向本院補提理由書「切勿逕送
上級法院」。
                                書記官  曹 秋 冬
中    華    民    國    99    年    3     月    31    日
附錄本案論罪科刑法條：
毒品危害防制條例第10條
施用第一級毒品者，處6 月以上5 年以下有期徒刑。
施用第二級毒品者，處3 年以下有期徒刑。

司法院資訊處製作；財團法人民間司法改革基金會備份。
